# 请问执行新金融准则，还没执行收入准则的怎么列报

提问人：vienne007 时间：2019-05-16 17:52:04
企业执行新金融准则，没有执行新收入准则，根据财会【 2019 】 6 号“按照衔接规定，对因会计政策变更产生的累积影响数调整首次执行当年年初留存收益及财务报表其他相关项目金额，不调整可比期间信息的，应当对首次执行当期的财务报表的本期数或期末数按照本附件的报表项目列报”
“不调整可比期间信息” 是指财务报表上期数不调整吗，只在附注做说明？
谢谢！

回答人：chenyiwei
可以这样理解。具体请参考 2018 年报中 A+H 公司在其附注中所作出的相关会计政策变更披露（不考虑与收入相关会计政策的变更相关的部分即可）。